臺灣臺中地方法院刑事判決　　　　　　　　　　　　九十一年度訴字第二六八九號
　　公　訴　人　臺灣臺中地方法院檢察署檢察官
　　被　　　告　甲○○
右列被告因毒品危害防制條例案件，經檢察官提起公訴（九十一年度毒偵字第三Ｏ五
二號），本院判決如左：
    主  文
甲○○連續施用第一級毒品，處有期徒刑壹年。扣案之海洛因壹包（含包裝重壹點貳
玖公克、淨重壹點零陸公克）沒收銷燬之。
    事  實
一、甲○○曾於民國八十九年間，因施用第一級毒品海洛因及第二級毒品安非他命，
    經臺灣南投地方法院於同年二月二十四日，以八十九年度毒聲字第三七二號裁定
    送勒戒處所觀察、勒戒後，認無繼續施用毒品之傾向，由臺灣南投地方法院檢察
    署檢察官於同年三月九日以八十九年度毒偵字第四四三號、第五六Ｏ號為不起訴
    處分；次於同年間再因施用第一級毒品海洛因及第二級毒品安非他命案件，經臺
    灣南投地方法院於同年四月三十日以八十九年度毒聲字第七二六號裁定送勒戒處
    所觀察、勒戒，認有繼續施用毒品之傾向，再由同院於同年五月十六日以八十九
    年度毒聲字第八一二號裁定令入戒治處所施以強制戒治，並由臺灣南投地方法院
    檢察署檢察官以八十九年度毒偵字第九四Ｏ號提起公訴，經臺灣南投地方法院於
    八十九年八月十日以八十九年度訴字第二Ｏ七號分別判處有期徒刑七月、三月，
    並定其應執行之刑為有期徒刑九月確定。嗣因強制戒治期滿三個月，其成績經評
    定為合格，認無繼續戒治之必要，由臺灣南投地方法院於八十九年十月二十日以
    八十九年度毒聲字第一七三八號裁定停止戒治，所餘戒治期間並宣付保護管束。
    又甲○○於八十九年間，犯收受贓物罪及妨害公務罪，經臺灣南投地方法院於八
    十九年八月十日，以八十九年度易字第三七四號分別判處有期徒刑四月、六月，
    並定其應執行之刑為有期徒刑八月確定；復於八十九年間，因轉讓第一級毒品海
    洛因案件，經臺灣南投地方法院於八十九年九月六日，以八十九年度訴字第一二
    七號判處有期徒刑一年二月確定。甲○○前開所處有期徒刑九月、八月及一年二
    月，再經臺灣南投地方法院於八十九年十一月八日，以八十九年度聲字第五Ｏ三
    號，裁定其應執行之刑為有期徒刑二年六月確定後入監服刑，甫於九十一年五月
    三日假釋出獄，刑期至九十二年四月三日始行期滿，目前仍於假釋期間。詎甲○
    ○猶不知悛悔警惕，復於假釋期間之九十一年九月初某日起至同年月二十六日凌
    晨二時許止，基於概括犯意，在臺中市○區○○路一Ｏ五號金沙百貨十六樓「滾
    石ＰＵＢ」內，以將第一級毒品海洛因摻入香煙後點火吸用之方式，連續施用第
    一級毒品海洛因多次。嗣於九十一年九月二十八日下午三時許，與蘇峻弘（另案
    由檢察官偵辦中）共乘機車行經臺中市○○區○○路與大正路口，為警方查扣甲
    ○○所有供自己施用，而交由蘇峻弘保管之第一級毒品海洛因一包（含包裝重一
    ．二九公克、淨重一．Ｏ六公克），經警方採集其尿液送行政院衛生署臺中醫院
    檢驗結果，呈第一級毒品海洛因於人體代謝後之嗎啡陽性反應，因而查悉上情。
二、案經臺中市警察局第一分局報告臺灣臺中地方法院檢察署檢察官偵查起訴。
    理  由
一、右揭事實，迭據被告甲○○於檢察官偵查及本院審理時坦承不諱，其於為警查獲
    時所採集之尿液，經送行政院衛生署臺中醫院檢驗結果，呈第一級毒品海洛因於
    人體代謝後之嗎啡陽性反應，有該院九十一年九月二十九日尿液檢查報告在卷足
    憑，並有被告所有供自己施用，而交由蘇峻弘保管之第一級毒品海洛因一包扣案
    可資佐證。前開海洛因經送法務部調查局鑑定結果，含第一級毒品海洛因成分，
    含包裝重一．二九公克、淨重一．Ｏ六公克，有該局九十一年十一月一日調科壹
    字第一二ＯＯ一二一七Ｏ號鑑定通知書存卷足參，堪認被告連續施用第一級毒品
    海洛因之自白為真實。被告曾於八十九年間，因施用第一級毒品海洛因及第二級
    毒品安非他命，經臺灣南投地方法院於同年二月二十四日，以八十九年度毒聲字
    第三七二號裁定送勒戒處所觀察、勒戒後，認無繼續施用毒品之傾向，由臺灣南
    投地方法院檢察署檢察官於同年三月九日以八十九年度毒偵字第四四三號、第五
    六Ｏ號為不起訴處分；次於同年間再因施用第一級毒品海洛因及第二級毒品安非
    他命案件，經臺灣南投地方法院於同年四月三十日以八十九年度毒聲字第七二六
    號裁定送勒戒處所觀察、勒戒，認有繼續施用毒品之傾向，再由同院於同年五月
    十六日以八十九年度毒聲字第八一二號裁定令入戒治處所施以強制戒治，並由臺
    灣南投地方法院檢察署檢察官以八十九年度毒偵字第九四Ｏ號提起公訴，經臺灣
    南投地方法院於八十九年八月十日以八十九年度訴字第二Ｏ七號分別判處有期徒
    刑七月、三月，並定其應執行之刑為有期徒刑九月確定。嗣因強制戒治期滿三個
    月，其成績經評定為合格，認無繼續戒治之必要，由臺灣南投地方法院於八十九
    年十月二十日以八十九年度毒聲字第一七三八號裁定停止戒治，所餘戒治期間並
    宣付保護管束，並已保護管束期滿等情，有臺灣高等法院被告全國前案紀錄表、
    臺灣臺中地方法院檢察署刑案資料查註紀錄表附卷足證，本案事證明確，被告三
    犯連續施用第一級毒品海洛因之犯行，洵堪認定。
二、核被告甲○○所為，係犯毒品危害防制條例第十條第一項之施用第一級毒品海洛
    因罪，其施用前後持有第一級毒品海洛因之低度行為，應為施用之高度行為所吸
    收，不另論罪。被告先後數次施用第一級毒品海洛因之犯行，時間緊接、方法相
    同，觸犯構成要件相同之罪名，顯係基於概括犯意反覆為之，為連續犯，依刑法
    第五十六條規定論以一罪，並加重其刑。爰審酌被告前因施用毒品犯行，甫經觀
    察、勒戒及強制戒治後，於假釋期間猶故態復萌，再施用第一級毒品海洛因不輟
    ，無視於毒品對於自身健康之戕害及國家對於杜絕毒品犯罪之禁令，惡性非輕，
    然本之施用毒品者均有相當程度之成癮性及心理依賴性，其犯罪心態與一般刑事
    犯罪之本質並不相同，容應以「病人」之角度為考量，並側重適當之醫學治療及
    心理矯治為宜，且被告經施以長時間之強制戒治，固屬保安處分之一種，然既與
    其所應受之刑罰，同係限制人身自由，揆諸比例原則，量刑不宜過重及被告犯後
    坦承犯行等一切情狀，量處如主文所示之刑，以示懲儆。扣案之海洛因一包（含
    包裝重一．二九公克、淨重一．Ｏ六公克），為毒品危害防制條例第二條第二項
    規定之第一級毒品，爰依同條例第十八條第一項前段規定，宣告沒收銷燬之。
三、公訴意旨另以：被告甲○○於九十一年九月二十六日凌晨三時許起，至同年月二
    十八日止，在臺中市○區○○路一Ｏ五號金沙百貨十六樓「滾石ＰＵＢ」等處，
    另有連續施用第一級毒品海洛因，因認被告另涉有毒品危害防制條例第十條第一
    項之施用第一級毒品海洛因罪嫌。訊據被告則堅詞否認另有前開施用第一級毒品
    海洛因之犯行，辯稱：伊最後一次施用第一級毒品海洛因之時間為九十一年九月
    二十六日凌晨二時許，地點為臺中市○區○○路一Ｏ五號金沙百貨十六樓「滾石
  ＰＵＢ」等語。經查，被告為警查獲時所採集之尿液，經送行政院衛生署臺中醫
    院檢驗結果，固呈第一級毒品海洛因於人體代謝後之嗎啡陽性反應，有前開尿液
    檢查報告在卷可稽。然第一級毒品海洛因於尿液中排出之最長時限，受施用劑量
    、施用方式、個人體質及其代謝情況等因素影響，因個案而異，一般可檢出之最
    長時限為服用後二至四天等情，有行政院衛生署管制藥品管理局管檢字第一Ｏ九
    六五二號函附卷可稽，是被告於九十一年九月二十六日凌晨二時許，最後一次施
    用第一級毒品海洛因，而於同年月二十八日下午三時許，為警查獲採集其尿液送
    驗結果，呈第一級毒品海洛因於人體代謝後之嗎啡陽性反應等情，與前開函述資
    料相符，本案既無任何積極證據足資證明被告於九十一年九月二十六日凌晨三時
    許起至同年月二十八日止，另有施用第一級毒品海洛因之行為，核屬不能證明被
    告此部分之犯罪，本應諭知無罪之判決，然公訴意旨認此部分與前開有罪部分，
    有連續犯裁判上一罪關係，本院爰不另為無罪之諭知，末此說明。
據上論斷，應依刑事訴訟法第二百九十九條第一項前段，毒品危害防制條例第十條第
一項、第十八條第一項前段、第二十條第三項，刑法第十一條前段、第五十六條，判
決如主文。
中      華      民      國    九十一    年     十二     月    二十五    日
                              臺灣臺中地方法院刑事第三庭
                                      法  官  陳  得  利
右正本證明與原本無異。
如不服本判決，應於判決送達後十日內向本院提出上訴狀，上訴於臺灣高等法院臺中
分院（須附繕本）。
                                      書記官
中      華      民      國    九十一    年     十二     月      三十    日
附錄本案論罪科刑法條全文︰
毒品危害防制條例第十條第一項
施用第一級毒品者，處六月以上五年以下有期徒刑。
